臺灣彰化地方法院民事判決　九十二年度訴字第五九五號
　　原　　　告　　順皇彩藝股份有限公司
　　法定代理人　　甲○○
　　訴訟代理人　　邱垂勳　　律師
　　被　　　告　　乙○○
右當事人間請求給付貨款事件，本院於民國九十三年七月十五日言詞辯論終結，判決
如左：
  主      文
被告應給付原告新台幣捌拾玖萬陸仟陸佰捌拾貳元及自民國九十二年七月十九日起至
清償日止，按年息百分之五計算之利息。
訴訟費用由被告負擔。
本判決於原告以新臺幣拾萬元供擔保後得假執行。
    事實及理由
一、原告起訴聲明：被告應給付原告新臺幣（下同）八十九萬六千六百八十二元，及
    自起訴狀繕本送達之翌日起，按年利率百分之五計算之利息。願供擔保，聲請宣
    告假執行。其主張略謂：（一）被告自九十二年一月份起至同年三月份間，陸續
    向原告購買杯膜貨品數批，原告已依約交付貨品完畢，貨款總計八十九萬六千六
    百八十二元，惟被告迄仍藉故拒絕給付價金。爰依民法第三百六十七條規定，提
    起本訴。（二）否認被告抗辯：原告所給付之貨品存有瑕疵，致使被告受有二百
    五十萬九千三百二十六元損害之事實。
二、被告則聲明駁回原告之訴及假執行之聲請。其抗辯略稱：被告確有向原告買受前
    開貨品，總計貨款八十九萬六千六百八十二元尚未給付無訛，但被告於九十一年
    十一月間向原告所買受之貨品，被告已給付全部貨款，惟因該部分貨品存有瑕疵
    ，致使被告轉賣於訴外人佳泉食品有限公司（以下簡稱佳泉公司）後，受佳泉公
    司請求損害賠償二百五十萬九千三百二十六元，被告因此受有相同金額之損害，
    被告自得行使抵銷權之抗辯等語。
三、原告主張被告於九十二年一月份至三月份間，向原告買受杯膜數批，貨款總額八
    十九萬六千六百八十二元，原告已交付貨品，而被告尚未付款之事實，已據原告
    提出支票、貨品及金額明細表、送貨單等件影本，並為被告所自認，堪認真正。
四、按主張權利成立之當事人，固應就權利成立之要件事實負證明責任，但倘義務人
    有就權利成立之要件事實不爭執，而抗辯該權利存有障礙、排除或消滅事由發生
    ，依民事訴訟舉證責任分配原則，自應由義務人就所抗辯之事實負舉證證明之責
    。準此以論，如債務人抗辯行使抵銷權，以消滅債權，自應就其主動債權（得對
    債權人主張抵銷之債權）及數額確實存在之事實，負舉證證明之責（最高法院八
    十八年度台上字第三三九八號判決要旨參照）。被告上開抗辯：原告於九十一年
    十一月份出賣於被告之貨品存有瑕疵，致其受有二百五十萬九千三百二十六元之
    損害乙節，已為原告所否認，被告雖提出其對原告之請求損害賠償起訴狀及佳泉
    公司對訴外人吉偉企業股份有限公司（以下簡稱吉偉公司）之請求損害賠償起訴
    狀影本各一份為據。然經本院調取上開二事件繫屬本院之案卷即本院九十二年度
    訴字第六０一號乙○○對順皇公司損害賠償事件及九十二年度訴字第一０六六號
    佳泉公司對吉偉公司損害賠償事件卷宗，稽之九十二年度訴字第六０一號卷宗所
    附相關資料，雖可認定本件被告於九十一年間確實有向原告公司購買杯膜，並指
    定交付於佳泉公司之事實，然佳泉公司包封杯水之膠膜發生分層狀況是否係因原
    告交付之貨物有瑕疵所導致，則屬不明。再本院九十二年度訴字第一０六六號損
    害賠償事件乙案，雖已據本院判決佳泉公司勝訴在案（上訴中），但揆之該判決
    係認定本件被告於九十二年四月一日係以吉偉公司之營業部副理身分與佳泉公司
    就吉偉公司於九十一年十月份、十一月份出賣杯膜於佳泉公司所生之瑕疵成立和
    解契約，吉偉公司自應依該和解契約為履行，而判命吉偉公司應給付佳泉公司公
    司五十四萬元及自九十二年十二月十三日至清償日止按年息百分之五計算之利息
    ，亦難據此認定原告於上開出賣於被告之貨品確實存有瑕庛。又被告迄本件言詞
    辯論終結時止，始終未能提出原告出賣貨品存有瑕疵之具體事證，以供參酌，本
    院即無從據以認定原告上開貨品存有瑕疵，致使被告受有如其抗辯金額之損害。
    綜上，本件被告所為行使抵銷權之抗辯，既未能舉證以實其說，尚不能採取。
五、按買受人對於出賣人，有交付約定價金之義務；再遲延之債務，以支付金錢為標
    的者，債權人得請求依法定利率計算之遲延利息，稽之民法第三百六十七條及第
    二百三十三條第一項本文之規定可明。從而，原告因被告未依約交付價金，本於
    買賣契約之法律關係，請求被告給付價金八十九萬六千六百八十二元及自起訴狀
    繕本送達翌日即九十二年七月十九日起至清償日止，按年息百分之五計算之法定
    遲利息，於法並無不合，應予准許。
六、原告陳明願供擔保請准為假執行，經核均無不合，爰酌定相當之擔保金額併准許
    之。
據上論結，本件原告之訴為有理由，依民事訴訟法第七十八條、第三百九十條第二項
，判決如主文。
中　　　華　　　民　　　國　　九十三　　年　　　七　　　月　　二十九　　日
                                    民事第一庭
~B法　　　官　蔡紹良
右為正本係照原本作成。
如對本判決上訴，應於判決送達後二十日內向本院提出上訴狀。
~B法院書記官　田慧賢
中　　　華　　　民　　　國　　九十三　　年　　　七　　　月　　二十九　　日
